---
title: "Clusterización"
author: "Francisco Javier Gutiérrez Expósito"
output: html_document
---

```{r, echo=FALSE}
cat(paste("date:", date()))
```

```{r results='asis', echo=FALSE, messages=FALSE, warnings=FALSE, eval=TRUE}
#Directorio de trabajo lo asignamos al raiz. 
setwd("/Users/zzddfge/Desktop/Compartida/Proyecto_Master")

###CARGA de DATOS. 
origenData <- file.path(getwd(), "data")
origenMat <- file.path(getwd(), "data", "mat")
destinoCSV <- file.path(getwd(), "data", "csv")
ficheroDestino <- file.path(destinoCSV, "pacientesDiabetes.csv")
ficheroTomanA10Destino <- file.path(destinoCSV, "tomanA10.mat")
ficheroNoTomanA10Destino <- file.path(destinoCSV, "noTomanA10.mat")
ficheroFiltro <- file.path(destinoCSV, "ID_CS(NA).csv")

colorAnyo <- c("springgreen2", "turquoise")
colorGenero <- c("slateblue3", "snow4")
colorCRG <- c("thistle", 
             "green", "yellow4", "yellow4", "yellow4", "red1", "yellow4", "red2",
             "slateblue", "red3",       
              "yellow2", "green1", "green2", "green3", "yellow2", "yellow2", "yellow2", "red4", 
              "blue", "darkblue", "darkgrey")

source("analisisbasico.R")
source("clusterizacion.R")

#procesamos el CSV final.
ficheros <- c(ficheroDestino, ficheroFiltro)
csv <- procesaCSV(ficheros)

#liberación de variables
rm(origenData)
rm(origenMat)
rm(destinoCSV)
rm(ficheroDestino)
rm(ficheroTomanA10Destino)
rm(ficheroFiltro)
rm(ficheros)
rm(ficheroNoTomanA10Destino)
```

#Revisión de Gráficas para la memoria.

A continuación se muestran los datos seguidos para hacer una revisión de la clusterización. Se van a utilizar tres algoritmos para ver si se identifican resultados distintos:

  a) DBSCAN. Este método agrupa de forma conjunta todos los elementos que tiene algún elemento de ese cluster a la distancia especificada. Dependiendo de la estructura de los datos puede tener resultados mejores que el K-MEANS. Toma como input la distancia que se quiere establecer entre los elementos, y, suele comenzar la parte de prueba de distancia a partir de la curva de inflexión de la curva de los K-vecinos más cercanos.
  
  b) K-MEANS. Este método pone puntos céntricos aleatorios (llamados centroides) y a partir de esos puntos comienza a calcular la distancia de todos los puntos a los centroides para agrupar. Toma como input el número de centroides de partida y el número de veces que se quiere que el algoritmo itere. 
  
  c) JERÁRQUICO. Este método genera tantos cluster al principio como elementos hay en el juego de datos. A partir de ahí comienza a agrupar en base a la distancia. No toma como partida ningún dato. 

```{r results='asis', echo=FALSE, errors=FALSE, messages=FALSE, warnings=FALSE, eval=TRUE}

cat("##DBSCAN\n\n")
cat("###Alternativa 1: Sin eliminar outliers y Variables generadas ")
columnasCopiar <- c("Sexo", "Edad", "totalATCDiabeticos", "totalATCOtros", 
                    "numATCDiabeticos", "numATCOtros")
cat("\n\n")
cat(columnasCopiar)
cat("\n\n")

n <- 5

  for(anyo in unique(csv$Anyo)) {
    
    #Preparamos la matriz (se obtiene) los datos del año y se aplican las transformaciones. 
    d <- iniciaAnyo(csv, anyo)
    d.m <- iniciaMatriz(d, columnasCopiar)
    d.m.scaled <- as.data.frame(scale(d.m, center=TRUE, scale=TRUE))
    
    #Preparmos los vectores sobre los que vamos a iterar.
    distancia <- c(0.3, 0.5, 1, 1.5)
    elementos <- c(5, 10, 15, 20, 25, 50)
    
    #Ejecutamos el bucle. Permitiremos con un parámetro que pinte o no para ganar tiempo.
    res <- iteraPorDistanciaElementos(d, d.m, d.m.scaled, distancia, elementos, FALSE)
  }
  
  rm(columnasCopiar)
  rm(d)
  rm(d.m)
  rm(d.m.scaled)
  rm(distancia)
  rm(elementos)
  
  pintarResultadoDBSCAN(res)
```


ggplot(df, aes(x=Distancia, y=NumElem, size=Cluster)) + 
  geom_point(shape=21, fill="steelblue2") + 
  scale_x_continuous(name="Distancia", breaks=unique(df$Distancia)) +
  scale_y_continuous(name="Número de elementos mínimo en cluster", breaks=unique(df$NumElem)) +
  scale_size("Número Cluster", breaks=c(3, 8, 10, 20, 40, 60)) + 
  theme(axis.text.x = element_text(size = 10, colour = "black")) + 
  theme(title = element_text(size = 10, colour = "black")) + 
  theme(legend.text = element_text(size = 10)) + 
  theme(legend.key.height = unit (0.4, "cm")) + 
  labs(title="Relación del número de Cluster en función de los parámetros del método DBSCAN ")



d <- d11.m
d.m <- as.data.frame(d.m)

#Cluster 0

resultado <- matrix(nrow=0, ncol=)

cluster

n <- 5

dm <- d.m
d.m <- as.data.frame(d.m)
  
#Cluster 
table(d.m[d.m$DBSCAN==n, "DBSCAN"])
summary(d.m[d.m$DBSCAN==n, "Edad"])
table(d.m[d.m$DBSCAN==n, "Sexo"])/nrow(d.m[d.m$DBSCAN==n,])
table(d.m[d.m$DBSCAN==n, "CRG"])
#summary(d.m[d.m$DBSCAN==n, "totalATCTodos"])
#summary(d.m[d.m$DBSCAN==n, "numATCTodos"])
summary(d.m[d.m$DBSCAN==n, "totalATCDiabeticos"] + d.m[d.m$DBSCAN==n, "totalATCOtros"])
qplot(d.m[d.m$DBSCAN==n, "totalATCOtros"], d.m[d.m$DBSCAN==n, "totalATCDiabeticos"], geom="boxplot")
summary(d.m[d.m$DBSCAN==n, "numATCDiabeticos"] + d.m[d.m$DBSCAN==n, "numATCOtros"])
 
res

