---
title: "Datos Ficticios"
author: "Francisco Javier Gutiérrez Expósito"
date: "22 de enero de 2016"
output: html_document
---


```{r results='asis', echo=FALSE, messages=FALSE, warnings=FALSE, eval=TRUE}
setwd("/Users/zzddfge/Desktop/Compartida/Proyecto_Master")
origenMat <- file.path(getwd(), "data", "mat")

#Librería que lee la estructura de un fichero de matlab.
suppressPackageStartupMessages(library(R.matlab))
suppressPackageStartupMessages(library(sqldf))
suppressWarnings(suppressPackageStartupMessages(library("FactoMineR")))
suppressWarnings(suppressPackageStartupMessages(library("factoextra")))
suppressPackageStartupMessages(library("vcd"))
suppressPackageStartupMessages(library("corrplot"))

suppressWarnings(source("ac.R"))
```

##datos_orig

```{r results='asis', echo=FALSE, messages=FALSE, warnings=FALSE, eval=TRUE}
fichero <- "datos_orig.mat"
df <- LeeFichero(fichero)
```

###1.- Análisis Dos Dimensiones: X(rango) --> Z

```{r results='asis', echo=FALSE, messages=FALSE, warnings=FALSE, eval=TRUE}
suppressMessages(a <- sqldf("select x, z, count(*) as total from df group by x, z"))
m <- getMatrizfromDF(a)
EscribeTablaContingencia(m)
labs <- EscribeDimensionalidadTabla(m)
```

####* Gráfico de Mosaico
```{r results='asis', echo=FALSE, messages=FALSE, warnings=FALSE, eval=TRUE}
cat("\n\n<b>Gráfico AC.a - Mosaico X vs Z</b>\n\n")
mosaicplot(m, shade = TRUE, main = "Mosaico X vs Z")
```

####* Test de Independencia
 
```{r results='asis', echo=FALSE, messages=FALSE, warnings=FALSE, eval=TRUE}
p <- CA(m, graph = FALSE)
EscribeTestInercia(p)
```

```{r results='asis', echo=FALSE, messages=FALSE, warnings=FALSE, eval=TRUE}
EscribeTestChi(m)
```

```{r results='asis', echo=FALSE, messages=FALSE, warnings=FALSE, eval=TRUE}
EscribeContribucionDimension(m)
```

```{r results='asis', echo=FALSE, messages=FALSE, warnings=FALSE, eval=TRUE}
EscribeGraficoSimetrico(p)
```


```{r results='asis', echo=FALSE, messages=FALSE, warnings=FALSE, eval=TRUE}
EscribeGraficosAsimetricos(p)
```

###Análisis Tres Dimensiones: X(rango), Y, Z

```{r results='asis', echo=FALSE, messages=FALSE, warnings=FALSE, eval=TRUE}
#Obtenemos la tabla de Contingencia para el gráfico de Mosaico.
m <- xtabs(~ df$x + df$z + df$y )
p <- getMCA(df)
```

####* Gráfico de Mosaico

```{r results='asis', echo=FALSE, messages=FALSE, warnings=FALSE, eval=TRUE}
cat(paste("\n\nGráfico MAC - Mosaico X, Y, Z\n\n", sep=""))
mosaicplot(m, shade = TRUE, main = "Mosaico X, Y, Z")
```


```{r results='asis', echo=FALSE, messages=FALSE, warnings=FALSE, eval=TRUE}
EscribeTestInercia(p)
```

```{r results='asis', echo=FALSE, messages=FALSE, warnings=FALSE, eval=TRUE}
cat("\n\n<b>Explicación de la varianza</b>\n\n")
fviz_screeplot(p, addlabels=TRUE) 

cat("\n\n- Resumen del MCA\n\n")
summary(p, nb.dec = 3, nbelements = 10, ncp = TRUE, file ="")
```


```{r results='asis', echo=FALSE, messages=FALSE, warnings=FALSE, eval=TRUE}
cat("\n\n<b>Análisis MCA</b>\n\n")

cat("\n\n- Gráfico Normal\n\n")
fviz_mca_var(p)
```


```{r results='asis', echo=FALSE, messages=FALSE, warnings=FALSE, eval=TRUE}
  cat("\n\n --> Gráfico Asimétrico - RowPrincipal\n\n")
fviz_mca_biplot(p, label="var", axes=c(1,2), mode="rowprincipal", arrows=c(TRUE, FALSE))

  cat("\n\n --> Gráfico Asimétrico - ColPrincipal\n\n")
fviz_mca_biplot(p, label="var", axes=c(1,2), mode="colprincipal", arrows=c(FALSE, TRUE))
```


```{r results='asis', echo=FALSE, messages=FALSE, warnings=FALSE, eval=TRUE}
rm(labs)
rm(a)
```

##2.- datos_ruidosos

```{r results='asis', echo=FALSE, messages=FALSE, warnings=FALSE, eval=TRUE}
fichero <- "datos_ruidosos.mat"
df <- LeeFichero(fichero)
```

###Análisis Dos Dimensiones: Variables: X(rango) --> Z

```{r results='asis', echo=FALSE, messages=FALSE, warnings=FALSE, eval=TRUE}
suppressMessages(a <- sqldf("select x, z, count(*) as total from df group by x, z"))
m <- getMatrizfromDF(a)
EscribeTablaContingencia(m)
labs <- EscribeDimensionalidadTabla(m)
```

####* Gráfico de Mosaico
```{r results='asis', echo=FALSE, messages=FALSE, warnings=FALSE, eval=TRUE}
cat("\n\n<b>Gráfico AC.a - Mosaico X vs Z</b>\n\n")
mosaicplot(m, shade = TRUE, main = "Mosaico X vs Z")
```

####* Test de Independencia
 
```{r results='asis', echo=FALSE, messages=FALSE, warnings=FALSE, eval=TRUE}
p <- CA(m, graph = FALSE)
EscribeTestInercia(p)
```

```{r results='asis', echo=FALSE, messages=FALSE, warnings=FALSE, eval=TRUE}
EscribeTestChi(m)
```

```{r results='asis', echo=FALSE, messages=FALSE, warnings=FALSE, eval=TRUE}
EscribeContribucionDimension(m)
```

```{r results='asis', echo=FALSE, messages=FALSE, warnings=FALSE, eval=TRUE}
EscribeGraficoSimetrico(p)
```


```{r results='asis', echo=FALSE, messages=FALSE, warnings=FALSE, eval=TRUE}
EscribeGraficosAsimetricos(p)
```

###Análisis Tres Dimensiones: X(rango), Y, Z

```{r results='asis', echo=FALSE, messages=FALSE, warnings=FALSE, eval=TRUE}
#Obtenemos la tabla de Contingencia para el gráfico de Mosaico.
m <- xtabs(~ df$x + df$z + df$y )
p <- getMCA(df)
```

####* Gráfico de Mosaico

```{r results='asis', echo=FALSE, messages=FALSE, warnings=FALSE, eval=TRUE}
cat(paste("\n\nGráfico MAC - Mosaico X, Y, Z\n\n", sep=""))
mosaicplot(m, shade = TRUE, main = "Mosaico X, Y, Z")
```


```{r results='asis', echo=FALSE, messages=FALSE, warnings=FALSE, eval=TRUE}
EscribeTestInercia(p)
```

```{r results='asis', echo=FALSE, messages=FALSE, warnings=FALSE, eval=TRUE}
cat("\n\n<b>Explicación de la varianza</b>\n\n")
fviz_screeplot(p, addlabels=TRUE) 

cat("\n\n- Resumen del MCA\n\n")
summary(p, nb.dec = 3, nbelements = 10, ncp = TRUE, file ="")
```


```{r results='asis', echo=FALSE, messages=FALSE, warnings=FALSE, eval=TRUE}
cat("\n\n<b>Análisis MCA</b>\n\n")

cat("\n\n- Gráfico Normal\n\n")
fviz_mca_var(p)
```


```{r results='asis', echo=FALSE, messages=FALSE, warnings=FALSE, eval=TRUE}
  cat("\n\n --> Gráfico Asimétrico - RowPrincipal\n\n")
fviz_mca_biplot(p, label="var", axes=c(1,2), mode="rowprincipal", arrows=c(TRUE, FALSE))

  cat("\n\n --> Gráfico Asimétrico - ColPrincipal\n\n")
fviz_mca_biplot(p, label="var", axes=c(1,2), mode="colprincipal", arrows=c(FALSE, TRUE))
```

##3.- datos_orig2

```{r results='asis', echo=FALSE, messages=FALSE, warnings=FALSE, eval=TRUE}
fichero <- "datos_orig2.mat"
df <- LeeFichero(fichero)
```

###Análisis Dos Dimensiones: Variables: X(rango) --> Z

```{r results='asis', echo=FALSE, messages=FALSE, warnings=FALSE, eval=TRUE}
suppressMessages(a <- sqldf("select x, z, count(*) as total from df group by x, z"))
m <- getMatrizfromDF(a)
EscribeTablaContingencia(m)
labs <- EscribeDimensionalidadTabla(m)
```

####* Gráfico de Mosaico
```{r results='asis', echo=FALSE, messages=FALSE, warnings=FALSE, eval=TRUE}
cat("\n\n<b>Gráfico AC.a - Mosaico X vs Z</b>\n\n")
mosaicplot(m, shade = TRUE, main = "Mosaico X vs Z")
```

####* Test de Independencia
 
```{r results='asis', echo=FALSE, messages=FALSE, warnings=FALSE, eval=TRUE}
p <- CA(m, graph = FALSE)
EscribeTestInercia(p)
```

```{r results='asis', echo=FALSE, messages=FALSE, warnings=FALSE, eval=TRUE}
EscribeTestChi(m)
```

```{r results='asis', echo=FALSE, messages=FALSE, warnings=FALSE, eval=TRUE}
EscribeContribucionDimension(m)
```

```{r results='asis', echo=FALSE, messages=FALSE, warnings=FALSE, eval=TRUE}
EscribeGraficoSimetrico(p)
```


```{r results='asis', echo=FALSE, messages=FALSE, warnings=FALSE, eval=TRUE}
EscribeGraficosAsimetricos(p)
```

###Análisis Tres Dimensiones: X(rango), Y, Z

```{r results='asis', echo=FALSE, messages=FALSE, warnings=FALSE, eval=TRUE}
#Obtenemos la tabla de Contingencia para el gráfico de Mosaico.
m <- xtabs(~ df$x + df$z + df$y )
p <- getMCA(df)
```

####* Gráfico de Mosaico

```{r results='asis', echo=FALSE, messages=FALSE, warnings=FALSE, eval=TRUE}
cat(paste("\n\nGráfico MAC - Mosaico X, Y, Z\n\n", sep=""))
mosaicplot(m, shade = TRUE, main = "Mosaico X, Y, Z")
```


```{r results='asis', echo=FALSE, messages=FALSE, warnings=FALSE, eval=TRUE}
EscribeTestInercia(p)
```

```{r results='asis', echo=FALSE, messages=FALSE, warnings=FALSE, eval=TRUE}
cat("\n\n<b>Explicación de la varianza</b>\n\n")
fviz_screeplot(p, addlabels=TRUE) 

cat("\n\n- Resumen del MCA\n\n")
summary(p, nb.dec = 3, nbelements = 10, ncp = TRUE, file ="")
```


```{r results='asis', echo=FALSE, messages=FALSE, warnings=FALSE, eval=TRUE}
cat("\n\n<b>Análisis MCA</b>\n\n")

cat("\n\n- Gráfico Normal\n\n")
fviz_mca_var(p)
```


```{r results='asis', echo=FALSE, messages=FALSE, warnings=FALSE, eval=TRUE}
  cat("\n\n --> Gráfico Asimétrico - RowPrincipal\n\n")
fviz_mca_biplot(p, label="var", axes=c(1,2), mode="rowprincipal", arrows=c(TRUE, FALSE))

  cat("\n\n --> Gráfico Asimétrico - ColPrincipal\n\n")
fviz_mca_biplot(p, label="var", axes=c(1,2), mode="colprincipal", arrows=c(FALSE, TRUE))
```

##4.- datos_ruidosos2

```{r results='asis', echo=FALSE, messages=FALSE, warnings=FALSE, eval=TRUE}
fichero <- "datos_ruidosos2.mat"
df <- LeeFichero(fichero)
```

###Análisis Dos Dimensiones: Variables: X(rango) --> Z

```{r results='asis', echo=FALSE, messages=FALSE, warnings=FALSE, eval=TRUE}
suppressMessages(a <- sqldf("select x, z, count(*) as total from df group by x, z"))
m <- getMatrizfromDF(a)
EscribeTablaContingencia(m)
labs <- EscribeDimensionalidadTabla(m)
```

####* Gráfico de Mosaico
```{r results='asis', echo=FALSE, messages=FALSE, warnings=FALSE, eval=TRUE}
cat("\n\n<b>Gráfico AC.a - Mosaico X vs Z</b>\n\n")
mosaicplot(m, shade = TRUE, main = "Mosaico X vs Z")
```

####* Test de Independencia
 
```{r results='asis', echo=FALSE, messages=FALSE, warnings=FALSE, eval=TRUE}
p <- CA(m, graph = FALSE)
EscribeTestInercia(p)
```

```{r results='asis', echo=FALSE, messages=FALSE, warnings=FALSE, eval=TRUE}
EscribeTestChi(m)
```

```{r results='asis', echo=FALSE, messages=FALSE, warnings=FALSE, eval=TRUE}
EscribeContribucionDimension(m)
```

```{r results='asis', echo=FALSE, messages=FALSE, warnings=FALSE, eval=TRUE}
EscribeGraficoSimetrico(p)
```


```{r results='asis', echo=FALSE, messages=FALSE, warnings=FALSE, eval=TRUE}
EscribeGraficosAsimetricos(p)
```

###Análisis Tres Dimensiones: X(rango), Y, Z

```{r results='asis', echo=FALSE, messages=FALSE, warnings=FALSE, eval=TRUE}
#Obtenemos la tabla de Contingencia para el gráfico de Mosaico.
m <- xtabs(~ df$x + df$z + df$y )
p <- getMCA(df)
```

####* Gráfico de Mosaico

```{r results='asis', echo=FALSE, messages=FALSE, warnings=FALSE, eval=TRUE}
cat(paste("\n\nGráfico MAC - Mosaico X, Y, Z\n\n", sep=""))
mosaicplot(m, shade = TRUE, main = "Mosaico X, Y, Z")
```


```{r results='asis', echo=FALSE, messages=FALSE, warnings=FALSE, eval=TRUE}
EscribeTestInercia(p)
```

```{r results='asis', echo=FALSE, messages=FALSE, warnings=FALSE, eval=TRUE}
cat("\n\n<b>Explicación de la varianza</b>\n\n")
fviz_screeplot(p, addlabels=TRUE) 

cat("\n\n- Resumen del MCA\n\n")
summary(p, nb.dec = 3, nbelements = 10, ncp = TRUE, file ="")
```


```{r results='asis', echo=FALSE, messages=FALSE, warnings=FALSE, eval=TRUE}
cat("\n\n<b>Análisis MCA</b>\n\n")

cat("\n\n- Gráfico Normal\n\n")
fviz_mca_var(p)
```


```{r results='asis', echo=FALSE, messages=FALSE, warnings=FALSE, eval=TRUE}
  cat("\n\n --> Gráfico Asimétrico - RowPrincipal\n\n")
fviz_mca_biplot(p, label="var", axes=c(1,2), mode="rowprincipal", arrows=c(TRUE, FALSE))

  cat("\n\n --> Gráfico Asimétrico - ColPrincipal\n\n")
fviz_mca_biplot(p, label="var", axes=c(1,2), mode="colprincipal", arrows=c(FALSE, TRUE))
```

```{r results='asis', echo=FALSE, messages=FALSE, warnings=FALSE, eval=TRUE}
rm(labs)
rm(a)
```