---
title: "Revisión Testeos significativos Wilcoxon en perfiles "
author: "Francisco Javier Gutiérrez Expósito"
output: html_document
---

```{r, echo=FALSE}
cat(paste("date:", date()))
```

```{r results='asis', echo=FALSE, messages=FALSE, warnings=FALSE, eval=TRUE}
#Directorio de trabajo lo asignamos al raiz. 
setwd("/Users/zzddfge/Desktop/Compartida/Proyecto_Master")

origenData <- file.path(getwd(), "data")
origenMat <- file.path(getwd(), "data", "mat")
destinoCSV <- file.path(getwd(), "data", "csv")
gficheroDestino <- file.path(destinoCSV, "pacientesDiabetes.csv")
ficheroTomanA10Destino <- file.path(destinoCSV, "tomanA10.mat")
ficheroNoTomanA10Destino <- file.path(destinoCSV, "noTomanA10.mat")
ficheroFiltro <- file.path(destinoCSV, "ID_CS(NA).csv")
origenSanos <- file.path(origenMat, "MatrATC5el_norepe_Health11y12_v2016.mat")
ficheroSanos <- file.path(destinoCSV, "pacientesSanos.csv")

source("analisisbasico.R")
source("PCAs.R")

#procesamos el CSV final.
ficheros <- c(ficheroDestino, ficheroFiltro, ficheroSanos)
csv <- procesaCSVDiabeticos(ficheros)
#sanos <- procesaCSVSanos(ficheros)

#liberación de variables
rm(origenData)
rm(origenMat)
rm(destinoCSV)
rm(ficheroDestino)
rm(ficheroTomanA10Destino)
rm(ficheroFiltro)
rm(ficheros)
rm(ficheroSanos)
rm(origenSanos)
rm(ficheroNoTomanA10Destino)

#Parámetros globales a usar
longitud <- 1000
tamaño <- 100
crgs <- c(5424, 6144, 7071)
bucle <- 10
```

#Wilcoxon: Contraste de distribuciones distintas para el perfil de la media de los ATCs

Vamos a hacer el contraste de las hipótesis de Wilcoxon. Recordemos un poco de los resultados del test:

- La hipótesis nula implica que las dos poblaciones siguen una distribución idéntica.

- Todo valor p-value < 0.05 (valor significativo) implica que se puede rechazar la hipótesis nula. 

Es decir, para todo valor de p-value < 0.05 se puede determinar que la distribución (en este caso el perfil de la media de los ATCs, es diferente para CRG en el que se encuentre el paciente.

##Perfil global de la toma de ATCs

```{r results='asis', echo=FALSE, messages=FALSE, warnings=FALSE, eval=TRUE}
  cat("Se va a chequear el perfil global ")  
  m <- matrix(nrow=0, ncol=10)
  colnames(m) <- c("Tipo", "Iteracion", "Año", "Sexo", "CrgOrigen", "CrgDestino", 
                   "ATC", "MediaCrg1", "MediaCrg2", "pValue")
  
  #Hacemos un bucle para iterar 10 veces  
  for (i in 1:bucle) {
    cat(paste("\n\n###Iteración - ", i, "\n\n", sep=""))
 
    #En cada bucle plantamos una semilla nueva. 
    set.seed(321*i)
    
    #Iteramos para cada año, sacaremos conclusiones por año y por crg.
    for (anyo in unique(csv$Anyo) ) {
      cat(paste("\n\n####Año ", anyo, " [Iteracion ", i, "]\n\n", sep=""))
      salida <- list()
      
      for( crg in crgs ) {
        matriz <- generaMatriz(csv, anyo, crg, longitud, tamaño)
        media <- apply(matriz, 2, mean)
 
        salida <- c(salida, list(matriz))
      }
      
      #Ponemos las etiquetas de los elementos de la lista.
      names(salida) <- c("CRG_5424", "CRG_6144", "CRG_7071")
      
      #Ahora tenemos que aplicar el Test de Wilcoxon para comparar:
      # Perfil 5424 y Perfil 6144
      res <- ejecutaWilcoxonCRGs(5424, 6144, salida$CRG_5424, salida$CRG_6144)
      n <- nrow(res)
      m <- rbind(m,cbind(rep("Global", n), rep(i, n), rep(anyo, n), rep("Todos", n), res))      
      
      # Perfil 5424 y Perfil 7071
      res <- ejecutaWilcoxonCRGs(5424, 7071, salida$CRG_5424, salida$CRG_7071)
      n <- nrow(res)
      m <- rbind(m,cbind(rep("Global", n), rep(i, n), rep(anyo, n), rep("Todos", n), res))   
      
      # Perfil 6144 y Perfil 7071
      res <- ejecutaWilcoxonCRGs(6144, 7071, salida$CRG_6144, salida$CRG_7071)
      n <- nrow(res)
      m <- rbind(m,cbind(rep("Global", n), rep(i, n), rep(anyo, n), rep("Todos", n), res))     
    }  
  }
  
  #Ajustamos los datos del DataFrame. 
  #  pValue -> conversión a num. y los NaN (toda la distribución a 0) se pone a un valor alto.
  #  resto de valores salvo ATC -> conversión a integer. 
  m <- ajustaResultado(m)
  
  #Escribimos el resultado en el fichero de datos de salida.
  fichero <- paste(salidaDatos, "global_perfil.csv", sep="")
  write.csv(m, fichero, quote=FALSE)
  
  rm(anyo)
  rm(crg)
  rm(i)
  
  rm(matriz)
  rm(fichero)
  rm(media)
  rm(salida)
  rm(res)
```

##Perfil por Sexo de la toma de ATCs

```{r results='asis', echo=FALSE, messages=FALSE, warnings=FALSE, eval=TRUE}
  cat("\n\nSe va a chequear el perfil por Sexo: Sexo_1 y Sexo_2.\n\n")  

  #Parámetros a usar
  m <- matrix(nrow=0, ncol=10)
  colnames(m) <- c("Tipo", "Iteracion", "Año", "Sexo", "CrgOrigen", "CrgDestino", 
                   "ATC", "MediaCrg1", "MediaCrg2", "pValue")
  
  #Hacemos un bucle para iterar 10 veces  
  for (i in 1:bucle) {
    cat(paste("\n\n###Iteración - ", i, "\n\n", sep=""))
 
    #En cada bucle plantamos una semilla nueva. 
    set.seed(321*i)
    
    #Iteramos para cada año, sacaremos conclusiones por año y por crg.
    for (anyo in unique(csv$Anyo) ) {
      cat(paste("\n\n####Año ", anyo, " [Iteracion ", i, "]\n\n", sep=""))
      salida <- list()
      
      for( crg in crgs ) {
        matriz_h <- generaMatrizSexo(anyo, crg, longitud, tamaño, 1)
        matriz_m <- generaMatrizSexo(anyo, crg, longitud, tamaño, 2)
 
        salida <- c(salida, list(matriz_h), list(matriz_m))
      }
      
      #Ponemos las etiquetas de los elementos de la lista.
      names(salida) <- c("CRG_5424_H", "CRG_5424_M", 
                         "CRG_6144_H", "CRG_6144_M", 
                         "CRG_7071_H", "CRG_7071_M")
      
      #Ahora tenemos que aplicar el Test de Wilcoxon para comparar:
      ## HOMBRES
      # Perfil 5424 y Perfil 6144
      res <- ejecutaWilcoxonCRGs(5424, 6144, salida$CRG_5424_H, salida$CRG_6144_H)
      n <- nrow(res)
      m <- rbind(m,cbind(rep("Global", n), rep(i, n), rep(anyo, n), rep("Sexo_1", n), res))       
      
      # Perfil 5424 y Perfil 7071
      res <- ejecutaWilcoxonCRGs(5424, 7071, salida$CRG_5424_H, salida$CRG_7071_H)
      n <- nrow(res)
      m <- rbind(m,cbind(rep("Global", n), rep(i, n), rep(anyo, n), rep("Sexo_1", n), res))      
      
      # Perfil 6144 y Perfil 7071
      res <- ejecutaWilcoxonCRGs(6144, 7071, salida$CRG_6144_H, salida$CRG_7071_H)
      n <- nrow(res)
      m <- rbind(m,cbind(rep("Global", n), rep(i, n), rep(anyo, n), rep("Sexo_1", n), res)) 

      ## MUJERES
      # Perfil 5424 y Perfil 6144
      res <- ejecutaWilcoxonCRGs(5424, 6144, salida$CRG_5424_M, salida$CRG_6144_M)
      n <- nrow(res)
      m <- rbind(m,cbind(rep("Global", n), rep(i, n), rep(anyo, n), rep("Sexo_2", n), res))     
      
      # Perfil 5424 y Perfil 7071
      res <- ejecutaWilcoxonCRGs(5424, 7071, salida$CRG_5424_M, salida$CRG_7071_M)
      n <- nrow(res)
      m <- rbind(m,cbind(rep("Global", n), rep(i, n), rep(anyo, n), rep("Sexo_2", n), res))     
      
      # Perfil 6144 y Perfil 7071
      res <- ejecutaWilcoxonCRGs(6144, 7071, salida$CRG_6144_M, salida$CRG_7071_M)
      n <- nrow(res)
      m <- rbind(m,cbind(rep("Global", n), rep(i, n), rep(anyo, n), rep("Sexo_2", n), res))
    }  
  }
  
  #Ajustamos los datos del DataFrame. 
  #  pValue -> conversión a num. y los NaN (toda la distribución a 0) se pone a un valor alto.
  #  resto de valores salvo ATC y Sexo -> conversión a integer. 
  m <- ajustaResultado(m)
  
  #Escribimos el resultado en el fichero de datos de salida.
  fichero <- paste(salidaDatos, "global_sexo_perfil.csv", sep="")
  write.csv(m, fichero, quote=FALSE)
  
  rm(anyo)
  rm(crg)
  rm(i)
  
  rm(matriz_h)
  rm(matriz_m)
  rm(salida)
  rm(fichero)
  rm(res)
```
 
##Perfil por Sexo de la toma de ATCs para los pacientes que han evolucionado

Ojo, en este apartado se contempla:
- Pacientes que en 2011 estaban en 5424.
- Pacientes que en 2012 siguen en 5424 o han evolucionado a 6144.

```{r results='asis', echo=FALSE, messages=FALSE, warnings=FALSE, eval=TRUE}
cat("###Perfil global de la toma de ATCs\n\n")
  m <- matrix(nrow=0, ncol=10)
  colnames(m) <- c("Tipo", "Iteracion", "Año", "Sexo", "CrgOrigen", "CrgDestino", 
                   "ATC", "MediaCrg1", "MediaCrg2", "pValue")

  #Hacemos un bucle para iterar 10 veces  
  for (i in 1:bucle) {
    cat(paste("\n\n####Iteración - ", i, "\n\n", sep=""))
 
    #En cada bucle plantamos una semilla nueva. 
    set.seed(321*i)

    cat(paste("\n\n<b>Gráfico de Evolución de Patrón General</b>\n\n", sep=""))
      matriz_e_5424 <- generaMatrizEvolucion(2012, 5424, longitud, tamaño)
      matriz_e_6144 <- generaMatrizEvolucion(2012, 6144, longitud, tamaño)

      # Perfil 5424 y Perfil 7071
      res <- ejecutaWilcoxonCRGs(5424, 6144, matriz_e_5424, matriz_e_6144)
      n <- nrow(res)
      m <- rbind(m,cbind(rep("Evolucion", n), rep(i, n), rep(2012, n), rep("Todos", n), res))      
  }

  #Ajustamos los datos del DataFrame. 
  #  pValue -> conversión a num. y los NaN (toda la distribución a 0) se pone a un valor alto.
  #  resto de valores salvo ATC -> conversión a integer. 
  m <- ajustaResultado(m)
  
  #Escribimos el resultado en el fichero de datos de salida.
  fichero <- paste(salidaDatos, "evolucion_global_perfil.csv", sep="")
  write.csv(m, fichero, quote=FALSE)
   
  rm(matriz_e_5424)
  rm(matriz_e_6144)

cat("###Perfil por Sexo de la toma de ATCs\n\n")
  m <- matrix(nrow=0, ncol=10)
  colnames(m) <- c("Tipo", "Iteracion", "Año", "Sexo", "CrgOrigen", "CrgDestino", 
                   "ATC", "MediaCrg1", "MediaCrg2", "pValue")

  #Hacemos un bucle para iterar 10 veces  
  for (i in 1:bucle) {
    cat(paste("\n\n####Iteración - ", i, "\n\n", sep=""))
 
    #En cada bucle plantamos una semilla nueva. 
    set.seed(321*i)

    cat(paste("\n\n<b>Gráfico de Evolución de Patrón por Sexo == 1</b>\n\n", sep=""))
      matriz_eh_5424 <- generaMatrizEvolucionSexo(2012, 5424, longitud, tamaño, 1)
      matriz_em_5424 <- generaMatrizEvolucionSexo(2012, 5424, longitud, tamaño, 2)

    cat(paste("\n\n<b>Gráfico de Evolución de Patrón por Sexo == 2</b>\n\n", sep=""))
      matriz_eh_6144 <- generaMatrizEvolucionSexo(2012, 6144, longitud, tamaño, 1)
      matriz_em_6144 <- generaMatrizEvolucionSexo(2012, 6144, longitud, tamaño, 2)

    ## HOMBRES
    # Perfil 5424 y Perfil 6144
    res <- ejecutaWilcoxonCRGs(5424, 6144, matriz_eh_5424, matriz_eh_6144)
      n <- nrow(res)
      m <- rbind(m,cbind(rep("Evolucion", n), rep(i, n), rep(2012, n), rep("Sexo_1", n), res))  

    ## MUJERES
    # Perfil 5424 y Perfil 6144
    res <- ejecutaWilcoxonCRGs(5424, 6144, matriz_em_5424, matriz_em_6144)
      n <- nrow(res)
      m <- rbind(m,cbind(rep("Evolucion", n), rep(i, n), rep(2012, n), rep("Sexo_2", n), res))    
  }

  #Ajustamos los datos del DataFrame. 
  #  pValue -> conversión a num. y los NaN (toda la distribución a 0) se pone a un valor alto.
  #  resto de valores salvo ATC y Sexo -> conversión a integer. 
  m <- ajustaResultado(m)
  
  #Escribimos el resultado en el fichero de datos de salida.
  fichero <- paste(salidaDatos, "evolucion_sexo_perfil.csv", sep="")
  write.csv(m, fichero, quote=FALSE)

  rm(matriz_eh_5424)
  rm(matriz_eh_6144)
  rm(matriz_em_5424)
  rm(matriz_em_6144)
  
  rm(fichero)
  rm(res)
  rm(m)
```


```{r results='asis', echo=FALSE, messages=FALSE, warnings=FALSE, eval=TRUE}
#Eliminación de variables globales.
rm(longitud)
rm(tamaño)
rm(crgs)
rm(bucle)
```