---
title: "graficosAnalisisRegresion"
author: "Francisco Javier Gutiérrez Expósito"
date: "22 de enero de 2016"
output: html_document
---

```{r results='asis', echo=FALSE, messages=FALSE, warnings=FALSE, eval=TRUE}
#Directorio de trabajo lo asignamos al raiz. 
setwd("/Users/zzddfge/Desktop/Compartida/Proyecto_Master")

origenData <- file.path(getwd(), "data")
origenMat <- file.path(getwd(), "data", "mat")
destinoCSV <- file.path(getwd(), "data", "csv")
ficheroDestino <- file.path(destinoCSV, "pacientesDiabetes.csv")
ficheroTomanA10Destino <- file.path(destinoCSV, "tomanA10.mat")
ficheroNoTomanA10Destino <- file.path(destinoCSV, "noTomanA10.mat")
ficheroFiltro <- file.path(destinoCSV, "ID_CS(NA).csv")

colorAnyo <- c("springgreen2", "turquoise")
colorGenero <- c("slateblue3", "snow4")
colorCRG <- c("thistle", 
              "darkblue", "chocolate", "green", "darkgrey", "firebrick4", "floralwhite", "firebrick", 
              "lemonchiffon", "red",       
              "slateblue", "saddlebrown", "aquamarine", "purple", "wheat", "orchid", "violetred", "saddlebrown", 
              "pink", "yellow", "olivedrab", "navajowhite")

source("analisisbasico.R")
source("ac.R")

#procesamos el CSV final.
ficheros <- c(ficheroDestino, ficheroFiltro)
csv <- procesaCSV(ficheros)

rm(origenData)
rm(origenMat)
rm(destinoCSV)
rm(ficheroDestino)
rm(ficheroTomanA10Destino)
rm(ficheroFiltro)
rm(ficheros)
```

#Revisión de Análisis de Correspondencia 

Vamos a generar el análisis de correspondencia primero de dos variables:

##AC Simple: ATCs - CRG: 5424, 6144, 7071.

```{r results='asis', echo=FALSE, messages=FALSE, warnings=FALSE, eval=TRUE}
cat("\n\n")
cat("###Año 2011")
  anyo <- 2011
  m <- getCRGDiabHipertension(anyo)
  labs <- EscribeDimensionalidadTabla(m)
```

NOTA ANÁLISIS: En la tabla de contingencia se observa que todas las frecuencias son superiores a 5, por lo que es apropiado que utilicemos luego el método de Chi^2. Si no fuera el caso, deberíamos utilizar el método de Fisher. 

###Gráfico de Mosaico

NOTA: El gráfico mosaico representa los datos de una tabla de contingencia cuya área es proporcional a la frecuencia de cada elemento de la tabla. 

  a) El color azul implica que la frecuencia es mayor con respecto del esperado en caso de ser datos aleatorios. 
  b) El color rojo imlpica que la frecuencia es menor con respecto del esperado en caso de ser datos aleatorios.

NOTA: Más información en http://datavis.ca/online/mosaics/about.html

```{r results='asis', echo=FALSE, messages=FALSE, warnings=FALSE, eval=TRUE}
cat(paste("\n\nGráfico AC.1.", anyo, " - Mosaico de ATCs - CRGs[5424, 6144, 7071]", sep=""))

#Se pinta el mosaico con la información ordenada "alfabéticamente"
#mosaicplot(m, shade = TRUE, main = "Mosaico de ATCs - CRGs[5424, 6144, 7071]")

#Se reorganiza el mosaico para agrupar la información 
v <- c(6, 4, 7, 1, 9, 3, 5, 13, 10, 2, 12, 8, 11, 14)
cols <- 3
rows <- 1
main <- "Mosaico de ATCs - CRGs[5424, 6144, 7071]"
pintaMosaico(v, rows, cols, main)

rm(cols)
rm(rows)
rm(main)
rm(v)
```

NOTA ANÁLISIS: Tal y como se puede observar en la gráfica (se ha reordenado la información para que aparezcan las columnas juntas aquellas que tienen información común) de cara que sea mejor o más sencillo interpretar el gráfico. 

Como primer vistazo se puede identificar:

  a) H, D, J son ATCs con un comportamiento similar en relación a los valores 5424 y 7071. 
  
  b) A, M son ATCs con un comportamiento similar y parece que está más relacionado con el CRG-base 5424.
  
  c) C, G, S son ATCs con un comportamiento similar y parece que está más relacionado con el CRG-base 6144. 
  
  d) N, B, R son ATCs con un comportamiento similar y parece que está más relacionado con el CRG-base 7071. 
  
  e) L, P, V son ATCs con pocos valores, en comparación al resto, y que no parece identificarse con ningún CRG-base de los tres en análisis. 
  

####* Test de Independencia
 
```{r results='asis', echo=FALSE, messages=FALSE, warnings=FALSE, eval=TRUE}
p <- CA(m, graph = FALSE)
EscribeTestInercia(p)
```

NOTA ANALISIS: En este caso la inercial (0.0898) es menor a la "regla gorda" que indica que si es > 0.2 hay mucha significancia estadística para indicar que hay una correlación significativa.  


```{r results='asis', echo=FALSE, messages=FALSE, warnings=FALSE, eval=TRUE}
EscribeTestChi(m)
```

NOTA ANÁLISIS: Tenemos un estadístico de 23.447,3 con 26 grados de libertad. Según las tablas de Chi^2 X^2[0.05](26) = 38,8851. Como 23.447 >> 38 (además se tiene un p-value de 0)  hay suficiente evidencia en contra de que la hipótesis nula sea cierta. Es decir, hay dependencia entre las variables. 

```{r results='asis', echo=FALSE, messages=FALSE, warnings=FALSE, eval=TRUE}
EscribeContribucionDimension(m)
```

NOTA: La línea roja marca la contribución media esperada. Si la contribución de filas/columnas fueran uniforme, el valor esperado sería (en %) 1/número de filas de la matriz. Para tres filas sería 1/3 = 33%. Para cualquier dimensión, una fila/columna con una contribución mayor que este límite podría ser considerada como importante en la contribución a esa dimensión.

```{r results='asis', echo=FALSE, messages=FALSE, warnings=FALSE, eval=TRUE}
EscribeGraficoSimetrico(p)
```

NOTA ANÁLISIS: Se observa que la relación entre los grupos de ATCs que se podían visualizar en el gráfico de mosaico se ven representadas. 

```{r results='asis', echo=FALSE, messages=FALSE, warnings=FALSE, eval=TRUE}
EscribeGraficosAsimetricos(p, 2, "colprincipal")
```

NOTA ANÁLISIS: 

```{r results='asis', echo=FALSE, messages=FALSE, warnings=FALSE, eval=TRUE}
cat("\n\n")
cat("###Año 2012")
  anyo <- 2012
  m <- getCRGDiabHipertension(anyo)
  labs <- EscribeDimensionalidadTabla(m)
```

NOTA ANÁLISIS: 

###Gráfico de Mosaico

NOTA: El gráfico mosaico representa los datos de una tabla de contingencia cuya área es proporcional a la frecuencia de cada elemento de la tabla. 

  a) El color azul implica que la frecuencia es mayor con respecto del esperado en caso de ser datos aleatorios. 
  b) El color rojo imlpica que la frecuencia es menor con respecto del esperado en caso de ser datos aleatorios.

NOTA: Más información en http://datavis.ca/online/mosaics/about.html

```{r results='asis', echo=FALSE, messages=FALSE, warnings=FALSE, eval=TRUE}
cat(paste("\n\nGráfico AC.1.", anyo, " - Mosaico de ATCs - CRGs[5424, 6144, 7071]", sep=""))

#Se pinta el mosaico con la información ordenada "alfabéticamente"
#mosaicplot(m, shade = TRUE, main = "Mosaico de ATCs - CRGs[5424, 6144, 7071]")

#Se reorganiza el mosaico para agrupar la información 
v <- c(6, 4, 7, 1, 9, 3, 2, 5, 10, 12, 13, 8, 11, 14)
cols <- 3
rows <- 1
main <- "Mosaico de ATCs - CRGs[5424, 6144, 7071]"
pintaMosaico(v, rows, cols, main)

rm(cols)
rm(rows)
rm(main)
rm(v)
```

NOTA ANÁLISIS: Tal y como se puede observar en la gráfica (se ha reordenado la información para que aparezcan las columnas juntas aquellas que tienen información común) de cara que sea mejor o más sencillo interpretar el gráfico. 

Como primer vistazo se puede identificar:

  a) Al igual que en 2011, H, D, J son ATCs con un comportamiento similar en relación a los valores 5424 y 7071. 
  
  b) Al igual que en 2011, A, M son ATCs con un comportamiento similar y parece que está más relacionado con el CRG-base 5424.
  
  c) Al igual que en 2011 C, G son ATCs con un comportamiento similar y parece que está más relacionado con el CRG-base 6144. Pero, la variable S parece que no coge significancia. Los ATCs B presentan un aumento de frecuencia en 2012 con respecto a 2011. 
  
  d) N, R son ATCs con un comportamiento similar y parece que está más relacionado con el CRG-base 7071. 
  
  e) L, P, V son ATCs con pocos valores, en comparación al resto, y que no parece identificarse con ningún CRG-base de los tres en análisis. 
  

####* Test de Independencia
 
```{r results='asis', echo=FALSE, messages=FALSE, warnings=FALSE, eval=TRUE}
p <- CA(m, graph = FALSE)
EscribeTestInercia(p)
```

NOTA ANALISIS: En este caso la inercial (0.0898) es menor a la "regla gorda" que indica que si es > 0.2 hay mucha significancia estadística para indicar que hay una correlación significativa.  


```{r results='asis', echo=FALSE, messages=FALSE, warnings=FALSE, eval=TRUE}
EscribeTestChi(m)
```

NOTA ANÁLISIS: Tenemos un estadístico de 23.447,3 con 26 grados de libertad. Según las tablas de Chi^2 X^2[0.05](26) = 38,8851. Como 23.447 >> 38 (además se tiene un p-value de 0)  hay suficiente evidencia en contra de que la hipótesis nula sea cierta. Es decir, hay dependencia entre las variables. 

```{r results='asis', echo=FALSE, messages=FALSE, warnings=FALSE, eval=TRUE}
EscribeContribucionDimension(m)
```

NOTA: La línea roja marca la contribución media esperada. Si la contribución de filas/columnas fueran uniforme, el valor esperado sería (en %) 1/número de filas de la matriz. Para tres filas sería 1/3 = 33%. Para cualquier dimensión, una fila/columna con una contribución mayor que este límite podría ser considerada como importante en la contribución a esa dimensión.

```{r results='asis', echo=FALSE, messages=FALSE, warnings=FALSE, eval=TRUE}
EscribeGraficoSimetrico(p)
```

NOTA ANÁLISIS: Se observa que la relación entre los grupos de ATCs que se podían visualizar en el gráfico de mosaico se ven representadas. 

```{r results='asis', echo=FALSE, messages=FALSE, warnings=FALSE, eval=TRUE}
EscribeGraficosAsimetricos(p, 2, "colprincipal")
```

NOTA ANÁLISIS: 
