---
title: "Análisis Descriptivo - Ficheros AAE"
author: "Francisco Javier Gutiérrez Expósito"
output: html_document
---

```{r, echo=FALSE}
cat(paste("date:", date()))
```

```{r results='asis', echo=FALSE, messages=FALSE, warnings=FALSE, eval=TRUE}
#Directorio de trabajo lo asignamos al raiz. 
setwd("/Users/zzddfge/Desktop/Compartida/Tesis")
file_aae_2009 <- file.path(getwd(), "AAE 2009.unl")
aae_2009 <- read.csv(file_aae_2009, header=TRUE, sep="|")



#liberación de variables
rm(file_aae_2009)

#De momento lo hacemos manualmente, pero añadimos un valor 

describe <- TRUE

```

#Análisis Descriptivo.

```{r results='asis', echo=FALSE, messages=FALSE, warnings=FALSE, eval=TRUE}

if (describe == TRUE) {
  cat("A continuación se muestran las columnas del juego de datos para 2009.\n\n")
  cat(colnames(aae_2009))
  cat("\n\n")
  cat("Ahora vamos a iterar sobre cada columna para mostrar la información de cada campo\n\n")

  for (columna in colnames(aae_2009)) {
    cat("\n\n")
    cat(paste("#", columna, "\n\n", sep = ""))
  
    cat("###1.- Valores\n\n")
    cat(table(aae_2009[,columna]))
    cat("\n\n")
  
    cat("###2.- Summary\n\n")
    cat(summary(aae_2009[,columna]))
    cat("\n\n")
  }
}
```

<b>Resultado del análisis descriptivo</b>

Campos del fichero <ul>
  <li> CENTRO 1 único valor</li>
  <li> HISTORIA. 86% de valores distintos. Parece que es el paciente y que cada registro corresponde a una visita.</li>
```{r errors=FALSE, messages=FALSE, warnings=FALSE, eval=TRUE}
aae_2009[aae_2009$HISTORIA==857456,]
```

<li> CIP. 86% de valores distintos. 46 valores desconocidos (?). Parece que hay una relación CIP - HISTORIA. </li>
```{r errors=FALSE, messages=FALSE, warnings=FALSE, eval=TRUE}
aae_2009[aae_2009$CIP=="ZXGN690621218010",]
```


</ul>
CENTRO 

Los C son Diagnósticos.
Los P son Procedimientos


 CIPA FECNAC SEXO REGFIN LIBRE_ELECC PROCEDENCIA SERVIC SERCCION SERVIC2 SERCCION2 MEDICO TIPVIS FECVIS DESTINO HOSPROC HOSPDEST M1 M2 C1 POAC1 CE1 POACE1 C2 POAC2 C3 POAC3 C4 POAC4 C5 POAC5 P1 LATERAL_P1 P2 LATERAL_P2 P3 P4 P5 P6 P7 P8 P9 P10 CIAS_PRO PROVINCI MUNICIPI VIA DOMI NUM NUMICU COD_CMD COD_GRD PESO GRDVER OUT_COD_EST OUT_IND_DIAG OUT_IND_PROC SEVERIDAD MORTALIDAD TIPGR PP

```{r results='asis', echo=FALSE, errors=FALSE, messages=FALSE, warnings=FALSE, eval=TRUE}
rm(describe)
```
